【裁判字號】    96,訴,4315
【裁判日期】    970306
【裁判案由】    毒品危害防制條例
【裁判全文】
臺灣板橋地方法院刑事判決              96年度訴字第4315號
公  訴  人  臺灣板橋地方法院檢察署檢察官
被      告  甲○○
                    （現於臺灣臺北監獄臺北分監執行中）
上列被告因違反毒品危害防制條例案件，經檢察官提起公訴（96
年度毒偵字第6929號），嗣因被告於本院準備程序中就被訴事實
為有罪之陳述，本院告知被告簡式審判程序之旨，並聽取當事人
之意見後，由本院合議庭裁定改由受命法官獨任依簡式審判程序
進行，判決如下：
    主  文
甲○○施用第一級毒品，處有期徒刑捌月，扣案之塑膠袋壹個內
所含之海洛因殘渣（量微無法秤重）沒收銷燬之，針筒壹支沒收
之；又施用第二級毒品，處有期徒刑肆月，扣案之安非他命包
（淨重零點伍壹公克）沒收銷燬之，上開安非他命之外包裝塑膠
袋只、玻璃球壹顆及吸管壹支均沒收之；應執行有期徒刑拾月
，扣案之塑膠袋壹個內所含之海洛因殘渣（量微無法秤重）、安
非他命包（淨重零點伍壹公克）均沒收銷燬之，上開安非他命
之外包裝塑膠袋只、針筒壹支沒收之、玻璃球壹顆及吸管壹支
均沒收之。
    事  實
一、甲○○前於民國（下同）因施用毒品案件，經本院以96年度
    毒聲字第460 號裁定令入勒戒處所施以觀察、勒戒後，因認
    無繼續施用毒品之傾向，於96年4 月24日釋放出所，並於96
    年4 月25日經臺灣板橋地方法院檢察署檢察官以96年度毒偵
    字第1954號為不起訴處分；又於96年間因違反毒品危害防制
    條例案件，經本院判處應執行有期徒刑1 年，現正執行中。
    竟仍於上揭觀察、勒戒執行完畢釋放後5 年內，另基於施用
    第一級毒品海洛因之犯意，於96年9 月8 日在臺北縣板橋市
    ○○路○ 段1 巷56號2 樓其住處內，將第一級毒品海洛因摻
    入清水後，以注射針筒注射手臂之方式，施用第一級毒品海
    洛因1 次（起訴書略載為96年9 月8 日為警採尿回溯前26小
    時內之某時許，在不詳處所，施用第一級毒品海洛因）；再
    基於施用第二級毒品安非他命之犯意，於96年9 月7 日下午
    1 時許，在臺北縣板橋市○○路○ 段1 巷56號2 樓住處內，
    將第二級毒品安非他命置放於玻璃球內，以火燒烤後再施用
    所冒出霧化含有安非他命成分之氣體，以此方式施用第二級
    毒品安非他命1 次。嗣於96年9 月8 日下午1 時30分許，在
    臺北縣板橋市○○街61巷口，經徵得甲○○自願性同意後進
    行搜索而查獲，並扣得安非他命3 包（共淨重0.51公克）、
    含有海洛因殘渣之塑膠袋1 個（量微無法秤重且與塑膠袋無
    法析離）及其所有供施用毒品之已使用過針筒1 支、玻璃球
    1顆、吸管1支。
二、案經臺北縣政府警察局板橋分局報請臺灣板橋地方法院檢察
    署檢察官偵查起訴。
    理  由
一、按除被告所犯為死刑、無期徒刑、最輕本刑為三年以上有期
    徒刑之罪或高等法院管轄第一審案件者外，於第一次審判期
    日前之準備程序進行中，被告先就被訴事實為有罪之陳述時
    ，審判長得告知被告簡式審判程序之旨，並聽取當事人、代
    理人、辯護人及輔佐人之意見後，裁定進行簡式審判程序，
    刑事訴訟法第273 條之1 第1 項定有明文。經核本件被告甲
    ○○所犯係死刑、無期徒刑、最輕本刑為三年以上有期徒刑
    以外之罪，其於準備程序中就被訴事實為有罪之陳述，經法
    官告知簡式審判程序之旨，並聽取公訴人、被告之意見後，
    本院爰依首揭規定，合議裁定由受命法官獨任進行簡式審判
    程序，合先敘明。
二、上揭事實，業據被告甲○○迭於警詢、偵查及本院準備程序
    與審理時坦承不諱。又被告為警查獲時經採其尿液檢體送往
    台灣檢驗科技股份有限公司以酵素免疫分析法及氣相層析質
    譜儀法檢驗結果，確均呈甲基安非他命及海洛因代謝物嗎啡
    之陽性反應，此有該公司濫用藥物尿液檢驗報告1 紙在卷可
    稽（見臺灣板橋地方法院檢察署96年度毒偵字第6929號偵查
    卷第41頁）。再被告為警查獲時所扣得之結晶物，經臺北縣
    政府警察局板橋分局以聯勤204 廠製造之煙毒品檢驗A 包試
    劑初步檢驗結果呈安非他命反應，有該分局查獲毒品初步鑑
    驗報告書附卷可佐（見同上偵查卷第20頁），此外並有含有
    海洛因殘渣之塑膠袋1 個、已使用過之針筒1 支、玻璃球1
    顆及吸管1 支扣案可資佐證，是被告之自白與事實相符，堪
    予採信。又被告前因施用毒品案件，經本院以96年度毒聲字
    第460 號裁定令入勒戒處所施以觀察、勒戒後，因認無繼續
    施用毒品之傾向，於96年4 月24日釋放出所，並於96 年4月
    25日經臺灣板橋地方法院檢察署檢察官以96年度毒偵字第19
    54號為不起訴處分等情，此有臺灣高等法院被告前案紀錄表
    附卷可參。綜上所述，足認被告前經觀察勒戒執行完畢釋放
    後，五年內再犯本件施用第一、二級毒品犯行。本案事證明
    確，被告犯行堪以認定，應依法論科。
三、查海洛因與安非他命依其成癮性、濫用性及對社會危害性之
    程度，已分別為毒品危害防制條例第2 條第2 項第1 款、第
    2 款列為第一級毒品與第二級毒品。核被告所為，係犯毒品
    危害防制條例第10條第1 項與第2 項之2 罪。又被告施用前
    後持有第一級毒品、第二級毒品之低度行為，各為進而施用
    第一級毒品、第二級毒品之高度行為所吸收，均不另論罪。
    再被告所犯上開二罪名，犯意各別，行為互殊，應予分論併
    罰。爰審酌被告前有施用毒品之前科，業經觀察勒戒後，竟
    不思戒解再為本件施用毒品犯行，顯見其不思悔改，自制力
    亦顯不佳；惟另考量被告於犯後已坦承犯行，且施用毒品之
    行為於本質上係屬自我戕害行為，反社會性之程度應屬較低
    等一切情狀，各量處如主文所示之刑，並依法定其應執行之
    刑，以資懲儆。至扣案之塑膠袋1 個內所含之海洛因殘渣（
    量微無法秤重，且海洛因殘渣與塑膠袋二者無法析離）及安
    非他命3 包（淨重0.51公克），不問屬於犯人與否，應依毒
    品危害防制條例第18條第1 項前段規定沒收銷燬之；另扣案
    之上開安非他命之外包塑膠袋3 只、已使用過之針筒1 支、
    玻璃球1 顆及吸管1 支，係被告所有且分別係供盛裝或施用
    海洛因、安非他命所用之物，業據被告供承在卷，均應依法
    宣告沒收。
據上論斷，應依刑事訴訟法第273 條之1 第1 項、第299 條第1
項前段，毒品危害防制條例第10條第1 項、第2 項、第18條第1
項前段，刑法第11條、第51條第5 款、第9 款，判決如主文。
本案經檢察官吳文正到庭執行職務
中    華    民    國    97    年    3     月    6     日
                     刑事第五庭  法  官  潘  長  生
以上判決正本證明與原本無異。
如不服本判決，應於送達後10日內，向本院提出上訴狀。
                                 書記官  彭  麗  紅
中    華    民    國    97    年    3     月    6     日
附錄本案論罪科刑法條全文：
毒品危害防制條例第10條
施用第一級毒品者，處六月以上五年以下有期徒刑。
施用第二級毒品者，處三年以下有期徒刑。


司法院資訊處製作；財團法人民間司法改革基金會備份。
